# 请教陈版大神，非货币性资产交换中，如果账面价计量的，换入的金融资产如何计量？

提问人：zhuchekjss 时间：2021-04-28 23:24:53
注会 2021 年教材未提及非货币性资产交换中，如果账面价计量的，换入的金融资产如何计量，
是按公允价计量，或是按换出资产账面价为基础计量？
对于以账面价值为基础计量的非货币性资产交换，如涉及换入多项资产或换出多项
资产，或者同时换入和换出多项资产的，应当分别对换入的多项资产、换出的多项资产
进行会计处理。
（ 1 ） 对于换入的多项资产，由于通常无法将换出资产与换入的某项特定资产相对
应，应当按照各项换入资产的公允价值的相对比例（换入资产的公允价值不能够可靠
计量的，也可以按照各项换入资产的原账面价值的相对比例或其他合理的比例），将换
出资产的账面价值总额（涉及补价的，加上支付补价的账面价值或减去收到补价的公
允价值）分摊至各项换入资产，加上应支付的相关税费，作为各项换入资产的初始计
量金额。

回答人：chenyiwei
金融资产本身不是非货币性资产交换准则的规范范围。对换入金融资产，其初始计量金额总是按照公允价值。
对于剩余部分，可以参照收取补价的非货币性资产交换交易进行处理，即金融资产按公允价值计量并视同补价。